【裁判字號】    95,易,1816
【裁判日期】    950718
【裁判案由】    竊盜
【裁判全文】
臺灣臺中地方法院刑事判決              95年度易字第1816號
公  訴  人  台灣台中地方法院檢察署檢察官
被      告  乙○○  40歲民.
上列被告因竊盜案件，經檢察官提起公訴（九十五年度偵字第一
二七六七號），本院合議庭裁定由受命法官獨任進行簡式審判程
序，判決如下：
    主    文
乙○○共同連續竊盜，累犯，處有期徒刑柒月。
    犯罪事實
一、乙○○曾因毒品危害防制條例案件，經本院判處有期徒刑六
    月，於民國九十年十二月十二日執行完畢；又因毒品危害防
    制條例案件，經本院判處有期徒刑八月、八月，定其應執行
    刑為有期徒刑一年二月；再因竊盜案件，經本院判處有期徒
    刑七月，合併執行至九十四年六月十五日假釋，九十四年九
    月十四日假釋期滿執行完畢。詎仍不知悔改，復與顏世良基
    於意圖為自己不法所有之概括犯意聯絡，先於九十五年六月
    八日九時許，由乙○○駕駛ＦＹ－３１６１號自小客車搭載
    顏世良，至台中縣潭子鄉○○路○段湳底巷十六號之工寮，
    共同下手竊取丁○○所有放置工寮內之高爾夫球具一套（含
    袋，共十三支）及工具一箱。又於九十五年六月九日九時許
    ，由乙○○駕駛該自小客車搭載顏世良，至台中縣霧峰鄉朝
    陽大學後山農地之工寮，共同下手竊取丙○○所有放置工寮
    內之銅製燭台三個、玉山頂級高梁酒一瓶、九二一紀念酒一
    瓶，及放置工寮外之電纜線約十六公斤。得手後將竊得之電
    纜線，以新台幣一百九十二元之代價，變賣予經營資源回收
    廠之徐肇棻，其餘竊得物品則均放置該自小客車內。嗣於九
    十五年六月九日十七時五分許，為警在台中縣太平市○○路
    ○段四一號前查獲，並起出二人所竊得之高爾夫球具一套（
    含袋，共十三支）、工具一箱、銅製燭台三個、玉山頂級高
    梁酒一瓶、九二一紀念酒一瓶（已分別發還丁○○、丙○○
    ，顏世良涉嫌竊盜部分，另由檢察官移送台灣高等法院台中
    分院併案審理）。
二、案經台中縣警察局移送台灣台中地方法院檢察署檢察官偵查
    起訴。
    理    由
一、本件被告乙○○所犯係死刑、無期徒刑、最輕本刑為三年以
    上有期徒刑以外之罪，其於準備程序中就被訴事實為有罪之
    陳述，經告知簡式審判程序之旨，並聽取公訴人及被告之意
    見後，本院合議庭認為適宜而裁定由受命法官獨任進行簡式
    審判程序，先予敘明。
二、上揭犯罪事實，業據被告乙○○坦承不諱，核與被害人丁○
    ○、丙○○及證人徐肇棻、共犯顏世良於警訊時供述之情節
    相符，並有贓物認領保管單二份、照片十七張、現場圖二張
    附卷可稽，事證明確，被告犯行已堪認定。
三、核被告所為，係犯刑法第三百二十條第一項之竊盜罪。被告
    與顏世良間，有犯意聯絡及行為分擔，為共同正犯。又其先
    後二次竊盜犯行，時間緊接，犯罪構成要件相同，顯係基於
    概括犯意反覆為之，為連續犯，應論以一罪，依法加重其刑
    。再被告曾因毒品危害防制條例案件，經本院判處有期徒刑
    六月，於九十年十二月十二日執行完畢；又因毒品危害防制
    條例案件，經本院判處有期徒刑八月、八月，定其應執行刑
    為有期徒刑一年二月；再因竊盜案件，經本院判處有期徒刑
    七月，合併執行至九十四年六月十五日假釋，九十四年九月
    十四日假釋期滿執行完畢，有台灣高等法院被告前案紀錄表
    足憑，五年以內再犯有期徒刑以上之本罪，為累犯，應依法
    遞加其刑。被告行為後，刑法第二十八條「二人以上共同實
    施犯罪之行為者，皆為正犯」之規定，業經總統於九十四年
    二月二日公布修正為「二人以上共同實行犯罪之行為者，皆
    為正犯」，並自九十五年七月一日施行；另刑法第四十七條
    「受有期徒刑之執行完畢，或無期徒刑或有期徒刑一部之執
    行而赦免後，五年以內再犯有期徒刑以上之罪者，為累犯，
    加重本刑至二分之一」之規定，亦修正為「受徒刑之執行完
    畢，或一部之執行而赦免後，五年以內故意再犯有期徒刑以
    上之罪者，為累犯，加重本刑至二分之一」，並增訂第二項
    「第九十八條第二項關於因強制工作而免其刑之執行者，於
    受強制工作處分之執行完畢或一部之執行而免除後，五年以
    內故意再犯有期徒刑以上之罪者，以累犯論」；而刑法第五
    十六條「連續數行為而犯同一之罪名者，以一罪論。但得加
    重其刑至二分之一」之規定，則予以刪除。即刑法第五十六
    條刪除後，原規定之數行為而犯同一之罪名者，除有接續犯
    之情形外，應按數罪併罰之原則論處，依修正施行後刑法第
    二條第一項「行為後法律有變更者，適用行為時之法律。但
    行為後之法律有利於行為人者，適用最有利於行為人之法律
    」之規定，比較刪除前後刑法第五十六條之規定，刪除後之
    規定，並未較有利於被告，故本件應適用被告行為時即刪除
    前刑法第五十六條之規定論處；另比較修正前後刑法第二十
    八條之規定，修正後之規定仍未較有利於被告，依修正施行
    後刑法第二條第一項之規定，此部分亦應適用被告行為時即
    修正前刑法第二十八條規定予以處斷；而不論依修正前刑法
    第四十七條，或修正後刑法第四十七條第一項之規定，本件
    被告均構成累犯，對其而言，並無有利或不利之情形，自不
    生新舊法比較之問題，依修正施行後刑法第二條第一項之規
    定，應逕依修正前刑法第四十七條規定論以累犯，併予說明
    。爰審酌被告已有竊盜、麻醉藥品管理條例、毒品危害防制
    條例等前科，仍不知悔改，又連續竊取他人財物，危害社會
    治安，事後坦承上情，態度尚佳，及其犯罪動機、目的、手
    段、所生損害等一切情狀，處以如主文所示之刑。
據上論斷，應依刑事訴訟法第二百七十三條之一第一項、第二百
九十九條第一項前段，刑法第二條第一項前段、第三百二十條第
一項、修正前刑法第二十八條、第五十六條、第四十七條，罰金
罰鍰提高標準條例第一條前段，判決如主文。
本案經檢察官甲○○到庭執行職務。
中    華    民    國    95    年     7    月    18    日
                  刑事第八庭    法  官  鍾堯航
上正本證明與原本無異。
如不服本判決，應於送達後十日內向本院提出上訴狀（須附繕本
），上訴於台灣高等法院台中分院。
                                書記官  吳淑願
中    華    民    國    95    年     7    月    18    日
附錄論罪科刑法條
刑法第三百二十條第一項：
意圖為自己或第三人不法之所有，而竊取他人之動產者，為竊盜
罪，處五年以下有期徒刑、拘役或五百元以下罰金。


司法院資訊處製作；財團法人民間司法改革基金會備份。
